Minutes et répertoires du notaire Benjamin VERNOIS, 9 avril 1807 - 27 novembre 1828 (étude III)
Archives nationales
- Répertoire(s) de Benjamin VERNOIS, 17 juin 1801 - 27 novembre 1828; MC/RE/III/17 - MC/RE/III/19
  - Répertoire. 1815, 15 novembre - 1825, 12 août, 15 novembre 1815 - 12 août 1825; MC/RE/III/18
    - Inventaire après décès: Lautruite, Philippe. Bercy Saint Jean (rue de), n° 3. garde à l'hôpital de Bicêtre, 12 mai 1820
      19 décembre 1820, ratification en brevet, Marie Catherine Madeleine Victoire WAMAIN, sa veuve.
      inventaire après décès; Bercy-Saint-Jean (rue de); Lautruite, Philippe
    - Inventaire après décès: Seiglière de Belleforière, Eléonore-Raymonde de (Comte de Latour en Voivre). Latour en Voivre de Soyecourt, Emmanuel-Dieudonné de (épouse divorcée de). Saint Honoré (rue), n° 362., 30 mai 1820
      10 août 1820, dépôt du testament de Eléonore Raymonde de Belleforières de Seiglières, épouse divorcée de Emmanuel Dieudonné comte de La Tour de Soyecourt. 26 juillet 1823, procès verbal de liquidation et de difficultés. 17 juillet 1821, partage des succession de Henriette de Seiglières Belleforière de Soyecourt, épouse du comte Louis Beaupoil de Saint-Aulaire, et de Anne-Caroline-Joséphine Beaupoil de Saint-Aulaire, RE/XXVI/21.
      inventaire après décès; dépôt de pièces; testament; liquidation; partage; Saint-Honoré (rue); Seiglière de Belleforière de Latour en Voivre, Eléonore-Raymonde de; Latour en Voivre de Soyécourt, Emmanuel-Dieudonné de; Belleforières de Seiglières, Eléonore-Raymonde de; La Tour de Soyécourt, Emmanuel-Dieudonné de; Seiglières Belleforière de Soyécourt, Henriette de; Beaupoil de Saint-Aulaire, Louis de; Beaupoil de Saint-Aulaire, Anne-Caroline-Joséphine
    - Inventaire après décès: Feuillet, Denis-Michel-Gabriel. Petits Champs Saint Martin (rue des), n° 2. boutons (fabricant de), 17 juin 1820
      1er septembre 1820, procès verbal d'enchères et d'adjudication du fonds, Marie Jeanne RAGUENET, sa veuve.
      inventaire après décès; Feuillet, Denis-Michel-Gabriel; tabletier
    - Inventaire après décès: Lambert, Claude-Geneviève. Faubourg Saint Honoré (rue du), n° 30. facteur de la Cour (ancien), 27 juillet 1820
      inventaire après décès; Faubourg-Saint-Honoré (rue du); Lambert, Claude-Geneviève
    - Inventaire après décès: Girard, Jean. Harlay (rue de), n° 16. orfèvre (ouvrier), 29 juillet 1820
      9 mars 1824, liquidation, Madeleine Elisabeth Thérèse CHAMPAGNE, sa veuve.
      inventaire après décès; Harlay (rue de); Girard, Jean; orfèvre
    - Inventaire après décès: Coubard, Germain. Lune (rue de la), n° 16. propriétaire, 31 juillet 1820
      16 mars 1822, procès verbal d'ouverture de partage de la succession.
      inventaire après décès; Lune (rue de la); Coubard, Germain
    - Inventaire après décès: Lebeschu-Soisiere, Joseph-Jean. Coq Héron (rue), n° 7, hôtel de France., 3 août 1820
      17 juillet 1821, liquidation.
      inventaire après décès; Coq-Héron (rue du); Lebeschu-Soisiere, Joseph-Jean
    - Inventaire après décès: Ballay, Marie-Catherine. Campion, Jean-François-Joseph (épouse de). Pont aux Choux (rue du), n° 5. garçon de recette, 8 août 1820
      inventaire après décès; Pont-aux-Choux (rue du); Ballay, Marie-Catherine; Campion, Jean-François-Joseph
    - Inventaire après décès: Andre, Charles-François. Verneuil (rue de), n° 32. employé à l'administration des Postes, 9 septembre 1820
      inventaire après décès; Verneuil (rue de); Andre, Charles-François
    - Inventaire après décès: Allavoine, Marie-Louise. Thiercelin, Simon (épouse de). Bièvre (rue de), n° 9. ébéniste (ancien), 14 septembre 1820
      23 septembre 1820, procuration.
      inventaire après décès; Bièvre (rue de); Allavoine, Marie-Louise; Thiercelin, Simon; ébéniste
    - Inventaire après décès: Marteaux, François. Calandre (rue de la), n° 51. boulanger (marchand), 21 octobre 1820
      7 juin 1821, liquidation, Agathe ARLUISON, et Antoinette Augustine DUVINAGE, ses épouses.
      inventaire après décès; Calandre (rue de la); Marteaux, François; boulanger
    - Inventaire après décès: Penigot, Simon. Beaubourg (rue), n° 48. tourneur en fer et en cuivre, 23 octobre 1820
      inventaire après décès; Beaubourg (rue); Penigot, Simon; tourneur
    - Inventaire après décès: Tresse, Dominique. Bons Enfants (rue des), n° 10. corroyeur, 4 novembre 1820
      inventaire après décès; Bons-Enfants (rue des); Tresse, Dominique; tanneur
    - Inventaire après décès: Dumoutier, Marie-Julie. Prothery, Benoît (épouse de). Saint Pail (rue), n° 12. vins (commissionnaire en), 1er décembre 1820
      inventaire après décès; Saint-Paul (rue); Dumoutier, Marie-Julie; Prothery, Benoît
    - Inventaire après décès: Wibert, Jeanne-Louise. Roger, Pierre (épouse de). Ventadour (rue), n° 9., 2 décembre 1820
      inventaire après décès; Ventadour (rue de); Wibert, Jeanne-Louise; Roger, Pierre
    - Inventaire après décès: Chevalier, Jean-Marie. Grands Augustins (rue des), n° 24. agent de change (ancien), 11 janvier 1821
      21 juin 1824, état de liquidation, Claude Marie RECOLENE, sa veuve.
      inventaire après décès; Grands-Augustins (quai des); Chevalier, Jean-Marie; agent de change
    - Inventaire après décès: Vassou, Thomas-Guillaume. Luzarches / 95. Propriétaire, 11 janvier 1821
      inventaire après décès; Luzarches (Val-d'Oise); Vassou, Thomas-Guillaume
    - Procès verbal d'enchères du Journal du Commerce et de l'Industrie, 25 janvier 1821
    - Dépôt du cahier de charges dressé pour parvenir à la vente des voitures dites les Célérifères., 17 février 1821
      dépôt de pièces; cahier des charges
    - Inventaire après décès: Quiber dit Pallissaux, Louis. Payenne (rue), n° 3. directeur des contributions directes (ancien), 23 février 1821
      3 mars 1821, notoriété en brevet, Marguerite LUBRE, sa veuve.
      inventaire après décès; Payenne (rue); Quiber dit Pallissaux, Louis
    - Inventaire après décès: Carillon, Marie-Madeleine. Blain, Etienne-Louis (épouse de). Fossés Saint Jacques (rue des), n° 4. vitrier (ancien), 24 février 1821
      inventaire après décès; Fossés-Saint-Jacques (rue des); Carillon, Marie-Madeleine; Blain, Etienne-Louis; vitrier
    - Inventaire après décès: Bourdet, Nicolas-Anselme. Pelleterie (rue de la), n° 7. orfèvre, 27 février 1821
      inventaire après décès; Pelleterie (rue de la); Bourdet, Nicolas-Anselme; orfèvre
    - Inventaire après décès: Denevers, André-Michel. Saint Denis (rue), n° 376. Propriétaire, 27 février 1821
      28 février 1821, procuration, Marie Adélaïde DELAGROUE, sa veuve.
      inventaire après décès; Saint-Denis (rue); Denevers, André-Michel
    - Inventaire après décès: Hemon, Jean-Pierre-Thomas; Hemon, Jean-Alexandre (son-Fils)., 27 février 1821
      inventaire après décès; Hemon, Jean-Pierre-Thomas; Hemon, Jean-Alexandre (son-Fils)
    - Inventaire après décès: Murgallet, Marie-Marguerite. Milet, Charles-Nicolas (épouse de). Montorgueil (rue), n° 32. distillateur (marchand), 22 mars 1821
      inventaire après décès; Montorgueil (rue); Murgallet, Marie-Marguerite; Milet, Charles-Nicolas; distillateur
    - Inventaire après décès: Garin, Jean-Maurice. Petit Bac (rue du), n° 3., 23 mars 1821
      inventaire après décès; Petit-Bac (rue du); Garin, Jean-Maurice
    - Inventaire après décès: Dufau, Jean-Louis-Pierre-Gabriel. Faubourg Saint Germian, cour de Rohan. magistrat (ancien), 27 mars 1821
      inventaire après décès; Dufau, Jean-Louis-Pierre-Gabriel; magistrat
    - Inventaire après décès: Andelle, Marie-Madeleine. Quenescourt, Charles (épouse de); Picard, François (veuve de). Maisons-Laffitte / 78. Rentier, 31 mars 1821
      inventaire après décès; Maisons-Laffitte (Yvelines); Andelle, Marie-Madeleine; Quenescourt, Charles; Picard, François
    - Inventaire après décès: Renaudin, Pierre-Antoine. Vieille du Temple (rue), n° 28. homme de loi, 1er avril 1821
      7 juin 1821, procès verbal d'enchères du cabinet d'affaires.
      inventaire après décès; Vieille-du-Temple (rue); Renaudin, Pierre-Antoine; juriste
    - Inventaire après décès: Delagroue, Jean-Louis. Chapon (rue), n° 7. négociant (ancien); épicier (ancien marchand), 10 avril 1821
      7 mars 1821, dépôt du testament olographe.
      inventaire après décès; Chapon (rue); Delagroue, Jean-Louis; négociant; commerçant
    - Inventaire après décès: Cantin, Léger. Saint Martin (rue), n° 150. tabletier; bois des Indes (ancien marchand de), 12 avril 1821
      inventaire après décès; Saint-Martin (rue); Cantin, Léger; négociant; tabletier
    - Inventaire après décès: Bourdier, François. Sainte Avoie (rue), n° 69. horloger mécanicien, 9 mai 1821
      inventaire après décès; Sainte-Avoie (rue); Bourdier, François; horloger; mécanicien
    - Inventaire après décès: Dupre, Pierre. Montmartre (rue), n° 127. fleurs (fabricant de), 24 mai 1821
      inventaire après décès; Montmartre (rue); Dupre, Pierre; fleuriste
    - Inventaire après décès: Cottereau, Ambroise-Clément-Quentin. Poterie (rue de la), n° 17. fruitier, 14 juin 1821
      inventaire après décès; Poterie (rue de la); Cottereau, Ambroise-Clément-Quentin; commerçant
    - Inventaire après décès: Groizard, Louis-Jacques. Versailles / 78. lieutenant colonel, 15 juin 1821
      inventaire après décès; Versailles (Yvelines); Groizard, Louis-Jacques
    - Inventaire après décès: Lecamus, Marie-Thérèse. Fagart, Jean-Marie (veuve de). Gracieuse (rue), n° 10. Rentière, 23 juin 1821
      inventaire après décès; Gracieuse (rue); Lecamus, Marie-Thérèse; Fagart, Jean-Marie
    - Inventaire après décès: Caylus, Jean-Baptiste. Vaugirard (rue de), n° 60. chef de bataillon au 59e régiment de ligne, 30 juin 1821
      inventaire après décès; Vaugirard (rue de); Caylus, Jean-Baptiste
    - Inventaire après décès: Clerice, Jean-François. Cherche Midi (rue du), n° 35. cocher, 10 juillet 1821
      inventaire après décès; Cherche-Midi (rue du); Clerice, Jean-François; conducteur de véhicules
    - Inventaire après décès: Duny, Marie-Jeanne. Perrot, Pierre (épouse de). Beaubourg (rue), n° 33. tonnelier (marchand), 11 juillet 1821
      inventaire après décès; Beaubourg (rue); Duny, Marie-Jeanne; Perrot, Pierre; tonnelier
    - Inventaire après décès: Vaillant, Marie-Thérèse-Adélaïde. Clerjon, Raymond (épouse de). Saint Lazare (rue), n° 28. vins (marchand de), 12 juillet 1821
      inventaire après décès; Saint-Lazare (rue); Vaillant, Marie-Thérèse-Adélaïde; Clerjon, Raymond; commerçant
    - Inventaire après décès: Servoisier, Marguerite-Sophie. Servoisier, Théodore-Marie (épouse de). Miromesnil (rue de), n° 7. Propriétaire, 14 juillet 1821
      inventaire après décès; Miromesnil (rue de); Servoisier, Marguerite-Sophie; Servoisier, Théodore-Marie
    - Inventaire après décès: Lacaute, Marguerite. Signol, Michel (épouse de). Grenetat (rue), n° 36. charcutier (marchand), 6 septembre 1821
      inventaire après décès; Greneta (rue); Lacaute, Marguerite; Signol, Michel; charcutier
    - Inventaire après décès: Robin, Pétronille. Tournon (rue de), n° 7. Faubourg Saint Germain. Rentière, 2 novembre 1821
      inventaire après décès; Saint-Germain (faubourg); Tournon (rue de); Robin, Pétronille
    - Inventaire après décès: Destavigny, Georges-Nicolas. Faubourg Saint Antoine (grande rue du), n° 238. boulanger (ancien marchand), 28 novembre 1821
      19 juillet 1823, procès verbal de liquidation, Marie Madeleine VIRETTE, sa veuve, auparavant veuve de Pierre Christophe GIRAULT. 18 septembre 1823, compte.
      inventaire après décès; Faubourg-Saint-Antoine (rue du); Destavigny, Georges-Nicolas; boulanger
    - Inventaire après décès: Riquette, Anne-Marguerite. Saint Joseph (rue), n° 8. fille majeure, 29 janvier 1822
      inventaire après décès; Saint-Joseph (rue); Riquette, Anne-Marguerite
    - Inventaire après décès: Lemoine, Jean-Pierre. Jean Jacques Rousseau (rue), n° 6. Rentier, 7 février 1822
      inventaire après décès; Jean-Jacques-Rousseau (rue); Lemoine, Jean-Pierre
    - Inventaire après décès: Bonnet de Monchy, Marie-Louise-Catherine-Mélanie. Sadee, Pierre-Louis-Félix (veuve de)., 14 février 1822
      2 mai 1822, compte d'exécution testamentaire.
      inventaire après décès; Bonnet de Monchy, Marie-Louise-Catherine-Mélanie; Sadee, Pierre-Louis-Félix
    - Inventaire après décès: Fremin, Jean-François. Montmartre (rue), n° 58. commissaire priseur (ancien), 28 février 1822
      inventaire après décès; Montmartre (rue); Fremin, Jean-François; commissaire-priseur
    - Inventaire après décès: Drain, Jacques-Laurent. Petits Pères (passage des), n° 9. appareilleur de bâtiments (ancien), 21 mars 1822
      inventaire après décès; Drain, Jacques-Laurent
    - Inventaire après décès: Mege, Antoine-Marie. Petite Truanderie (rue de la), n° 9. charbonnier, 4 avril 1822
      inventaire après décès; Petite-Truanderie (rue de la); Mege, Antoine-Marie; charbonnier
    - Inventaire après décès: Voisin, Jacques-Michel. Guadeloupe / 97. inspecteur colonial à la Guadeloupe (ancien), 11 avril 1822
      inventaire après décès; Guadeloupe (département); Voisin, Jacques-Michel; inspecteur
    - Inventaire après décès: Rousseau, Pierre. Saint Victor (rue), n° 49. tisserand, 25 avril 1822
      inventaire après décès; Saint-Victor (rue); Rousseau, Pierre; tisserand
    - Bail de stéréotypie par Louis Joseph Tenré, libraire patenté suivant quittance d'accompte, rue du Paon, n° 1, à Jean Baptiste Ganery, libraire, patenté suivant quittance d'accompte, rue du Pot de Fer, n° 14., 3 mai 1822
      bail; Paon (rue du); Pot-de-Fer (rue du); Ganery, Jean-Baptiste; Tenré, Louis Joseph; libraire
    - Inventaire après décès: Lacouture, Jean-François. Saint Méry (rue), n° 42. coutelier (marchand), 3 juin 1822
      1er juillet 1822, procès verbal du fonds.
      inventaire après décès; Saint-Merri (rue); Lacouture, Jean-François; forgeron
    - Inventaire après décès: Viess, Pierre. Saint Nicolas (rue), n° 61., 6 juillet 1822
      inventaire après décès; Saint-Nicolas (rue); Viess, Pierre
    - Procès verbal tendant à inventaire après décès: Thiebault, Jean-Baptiste. chef de division au ministère de la guerre (ancien), 10 juillet 1822
      L'inventaire est du 12 juillet 1822. 18 juillet 1822, dépôt de 2 testaments olographes, Jean Baptiste THIBAUT. 31 juillet 1822, dépôt de pièces concernant la succession.
      procès-verbal; inventaire après décès; Thiebault, Jean-Baptiste
    - Inventaire après décès: Gegould dit Vincent, Vincent. Vaugirard (rue de), n° 77. Effets militaires (commerçant d'), 13 juillet 1822
      22 août 1822, procès verbal d'enchères du fonds.
      inventaire après décès; Vaugirard (rue de); Gegould dit Vincent, Vincent; commerçant
    - Inventaire après interdiction: Maigret, Toussaint-Michel. Vieille du Temple (rue), n° 18. notaire (ancien) à Neuilly, 19 juillet 1822
      30 septembre 1822, procès verbal d'enchères du cabinet d'affaires, rue de Vaugirard, n° 15.
      inventaire; Vieille-du-Temple (rue); Maigret, Toussaint-Michel; notaire
    - Inventaire après décès: Jadras, Madeleine-Marie. Robillard, Jean-Baptiste-Philippe. Bouloi (rue du), n° 15. Propriétaire, 20 août 1822
      inventaire après décès; Bouloi (rue du); Jadras, Madeleine-Marie; Robillard, Jean-Baptiste-Philippe
    - Inventaire après décès: Doulcet, Louis-Sébastien-François. Gouvernes / 77. écuyer; notaire honoraire à Paris, 3 septembre 1822
      inventaire après décès; Gouvernes (Seine-et-Marne); Doulcet, Louis-Sébastien-François; notaire
    - Inventaire après décès: Redon, Nicolas-Germer. Ventadour (rue), n° 6. layetier, 6 septembre 1822
      3 septembre 1823, vente de fonds de commerce, Restitue Julie DELAVIGNE, sa veuve.
      inventaire après décès; Ventadour (rue de); Redon, Nicolas-Germer; layetier
    - Inventaire après décès: Boisselier, Jeanne. Gasse, Jacques (veuve de). Marché Neuf (rue du), n° 6. bijoutier (ancien), 10 septembre 1822
      inventaire après décès; Marché-Neuf (rue du); Boisselier, Jeanne; Gasse, Jacques; orfèvre
    - Vente par Louis Marie Marion Delabrillantais, ancien négociant, rue de Bellefonds, n° 35, à Joseph Cyprien Perrin, propriétaire à Rochefort (Charente inférieure), d'une laisse de mer, canton de Marennes (Charente inférieure)., 20 septembre 1822
      acte de vente; Marennes (Charente-Maritime); Bellefond (rue de); Delabrillantais, Louis Marie Marion; Perrin, Joseph Cyprien; négociant
    - Inventaire après décès: Reynier de Jarjayes, François-Augustin. Louis Le Grand (rue), n° 25. lieutenant général des armées du roi, 24 septembre 1822
      11 septembre 1822, dépôt du testament. 11 mars 1823, liquidation de la succession, Louise Marguerite Emilie QUELPE de LA BORDE, sa veuve.
      inventaire après décès; Louis-Le-Grand (rue); Reynier de Jarjayes, François-Augustin; officier général
    - Inventaire après décès: Savoye, Hélène-Françoise-Barbe. Mestayer, Charles (veuve de). Guérin Boisseau (rue), n° 10., 4 octobre 1822
      13 mars 1823, procès verbal d'enchères. 24 novembre 1823, liquidation et partage.
      inventaire après décès; Guérin-Boisseau (rue); Savoye, Hélène-Françoise-Barbe; Mestayer, Charles
    - Inventaire après décès: Marie, Jacques-Philippe-André. Faubourg Saint Denis (rue du), n° 105., 8 octobre 1822
      inventaire après décès; Faubourg-Saint-Denis (rue du); Marie, Jacques-Philippe-André
    - Inventaire après décès: Vintel, Louise-Marguerite. Bridan, Charles-Antoine (veuve de). Saint Jacques (rue), n° 179., 9 octobre 1822
      12 octobre 1822, dépôt du testament. 21 décembre 1822, compte de vente mobilière. 30 avril 1823, liquidation, Pierre Charles BRIDAN, statutaire, rue la Bibliothèque, n° 4.
      inventaire après décès; Saint-Jacques (rue); Vintel, Louise-Marguerite; Bridan, Charles-Antoine
    - Inventaire après décès: Molliard, Humbert. Fontaines (cour des), n° 1. tailleur, 16 novembre 1822
      inventaire après décès; Fontaines (cour des); Molliard, Humbert; tailleur d'habits
    - Inventaire après décès: Bouillerot, Marie-Elisabeth. Dehanne, Pierre-Joseph (épouse de). Marmousets (rue des), n° 28. orfèvre (ancien), 9 décembre 1822
      12 novembre 1828, procès verbal d'ouverture de succession, RE/III/19.
      inventaire après décès; Marmousets (rue des); Bouillerot, Marie-Elisabeth; Dehanne, Pierre-Joseph; orfèvre
    - Inventaire après décès: Coste, Claude., 18 décembre 1822
      inventaire après décès; Coste, Claude
    - Inventaire après décès: Proa, Marie-Marguerite. Labour, Charles (veuve de). négociant (ancien), 20 décembre 1822
      inventaire après décès; Proa, Marie-Marguerite; Labour, Charles; négociant
    - Inventaire après décès: Wattel, Jean-Baptiste-Joseph., 27 février 1823
      28 mars 1827, liquidation, Félicité Anne Louise POTEL.
      inventaire après décès; Wattel, Jean-Baptiste-Joseph
    - Inventaire après décès: Lienard, Marie-Joséphine. Chaise, Jean-Baptiste (veuve de)., 22 mars 1823
      inventaire après décès; Lienard, Marie-Joséphine; Chaise, Jean-Baptiste
    - Inventaire après décès: Senart, Marie-Thérèse-Adélaïde. Lamy, Jean-Marie-Abel (épouse de). Enfants Rouges (rue des), n° 2. jaseron (fabricant de), 27 mars 1823
      5 décembre 1825, liquidation, RE/III/19.
      inventaire après décès; Enfants-Rouges (rue des); Senart, Marie-Thérèse-Adélaïde; Lamy, Jean-Marie-Abel
    - Inventaire après décès: Sequard, Scholastique-Françoise-Michelle. Viriot, Pierre-François (épouse de)., 19 avril 1823
      inventaire après décès; Sequard, Scholastique-Françoise-Michelle; Viriot, Pierre-François
    - Inventaire après décès: Lhuillier, Jacques. Madelaine Martin, son épouse., 21 avril 1823
      inventaire après décès; Lhuillier, Jacques; Martin, Madeleine
    - Inventaire après décès: Menard, Charles-Antoine-Jean. Crussol (rue de), n° 11. Propriétaire, 2 mai 1823
      9 juin 1823, délivrance de legs, Anne Bonne PORTIER, sa veuve.
      inventaire après décès; Crussol (rue de); Menard, Charles-Antoine-Jean
    - Inventaire après décès: Leclerc de La Ronde, Alexandrine-Marie-Adélaïde. Allie, Charles-Fiacre (veuve de)., 22 mai 1823
      1er septembre 1823, notoriété rectificative des noms.
      inventaire après décès; Leclerc de La Ronde, Alexandrine-Marie-Adélaïde; Allie, Charles-Fiacre
    - Inventaire après décès: Pinard, Marguerite. Beunier, Nicolas (épouse de). Dragon (rue du), n° 4. serrurier (ouvrier), 9 juin 1823
      inventaire après décès; Dragon (rue du); Pinard, Marguerite; Beunier, Nicolas; serrurier
    - Inventaire après décès: Guenot, Marie-Madeleine. Chevalier, Charles Denis-Pierre (veuve de)., 26 juin 1823
      inventaire après décès; Guenot, Marie-Madeleine; Chevalier, Charles Denis-Pierre
    - Inventaire après décès: Saul, Charlotte-Marie-Félicité. Georges, Sébastien (épouse de). Sainte Foi (rue), n° 14. ébéniste (ouvrier), 4 juillet 1823
      5 juillet 1823, mariage avec Marie Madeleine BAUSANT.
      inventaire après décès; Sainte-Foy (rue); Saul, Charlotte-Marie-Félicité; Georges, Sébastien; ébéniste
    - Inventaire après décès: Simonard, Louise-Gabrielle-Charlotte. Faubourg Saint Denis (rue du), n° 11. Rentière, 22 août 1823
      inventaire après décès; Faubourg-Saint-Denis (rue du); Simonard, Louise-Gabrielle-Charlotte
    - Inventaire après décès: Commaille, Jean-Antoine. Neuve des Petits Champs (rue), n° 93. Françoise-Elisabeth Hautin, sa veuve, 29 août 1823
      25 juillet 1825, procès verbal.
      inventaire après décès; Neuve-des-Petits-Champs (rue); Commaille, Jean-Antoine; Hautin, Françoise-Elisabeth
    - Inventaire après décès: Colas, Ebremont-Michel. Neuve Saint Denis (rue), n° 15., 4 septembre 1823
      inventaire après décès; Neuve-Saint-Denis (rue); Colas, Ebremont-Michel
    - Inventaire après décès: Dufour, Marie-Louise-Emilie. Foley, Laurent-Edmond (veuve de)., 16 septembre 1823
      inventaire après décès; Dufour, Marie-Louise-Emilie; Foley, Laurent-Edmond
    - Inventaire après décès: Marcille, Marie-Elisabeth-Victoire. Colson, Jean-Jacques (veuve de)., 27 septembre 1823
      28 mai 1824, liquidation.
      inventaire après décès; Marcille, Marie-Elisabeth-Victoire; Colson, Jean-Jacques
    - Inventaire après décès: Marpon, Cyr-Louis. Prêtres Saint Paul (rue des), n° 22. notaire (ancien), 30 septembre 1823
      inventaire après décès; Prêtres-Saint-Paul (rue des); Marpon, Cyr-Louis; notaire
    - Inventaire après décès: Lebeuf, Louis-Augustin. Cimetière Saint Nicolas (rue du), n° 7. doreur sur métaux, 10 octobre 1823
      inventaire après décès; Cimetière-Saint-Nicolas (rue du); Lebeuf, Louis-Augustin; décorateur
    - Inventaire après décès: Desert, Marie-Charlotte-Eulalie. Michard, François-André (épouse de). Montmartre (rue), n° 6. tailleur (garçon), 16 octobre 1823
      inventaire après décès; Montmartre (rue); Desert, Marie-Charlotte-Eulalie; Michard, François-André; tailleur d'habits
    - Inventaire après décès: Laverdin, Catherine-Louise. Champenois, Pierre-Hilaire (veuve de)., 27 octobre 1823
      29 octobre 1823, dépôt du testament olographe.
      inventaire après décès; Laverdin, Catherine-Louise; Champenois, Pierre-Hilaire
    - Inventaire après décès: Wibert, Marie-Catherine. Delaroche, Antoine-Joseph (veuve de)., 29 octobre 1823
      inventaire après décès; Wibert, Marie-Catherine; Delaroche, Antoine-Joseph
    - Inventaire après décès: Catala, Marie-Anne. Pigerre, Jean-Baptiste (veuve de)., 13 novembre 1823
      inventaire après décès; Catala, Marie-Anne; Pigerre, Jean-Baptiste
    - Inventaire après décès: Sisuville, Marie-Rose. Riquette, Pierre-Joseph (veuve de)., 23 décembre 1823
      inventaire après décès; Sisuville, Marie-Rose; Riquette, Pierre-Joseph
    - Inventaire après décès: Duchemin, Gabriel-René., 5 janvier 1824
      inventaire après décès; Duchemin, Gabriel-René
    - Inventaire après décès: Bayon, Jacques-Pierre. Contrat Social (rue du), n° 3. papetier, 12 janvier 1824
      inventaire après décès; Contrat-Social (rue du); Bayon, Jacques-Pierre; papetier